【裁判字號】    97,重上更(一),42
【裁判日期】    980304
【裁判案由】    履行契約
【裁判全文】
臺灣高等法院臺中分院民事判決      97年度重上更(一)字第42號
上  訴  人    乙○
              戊○○
              丙○○
              丁○○
上四人共同
訴訟代理人    李清輝律師
複  代理人    李婉華律師
被  上訴人    甲○○
訴訟代理人    柳正村律師
上列當事人間請求履行契約事件，上訴人對於中華民國95年 1月
25日臺灣台中地方法院94年度重訴字第410 號第一審判決提起上
訴，經最高法院發回更審，本院於98年 2月18日言詞辯論終結，
判決如下：
    主  文
原判決關於駁回上訴人後開第二項之訴部分，及該部分假執行之
聲請，暨訴訟費用（確定部分除外）之裁判均廢棄。
上廢棄部分，被上訴人應將中陽保全股份有限公司百分之四十八
之股票交付並移轉登記予上訴人。
第一（除確定部分外）、二審、及發回前第三審訴訟費用由被上
訴人負擔。
    事實及理由
甲、聲明部分
一、上訴人方面：(一)原判決關於駁回上訴人下開第二項之訴部分
    廢棄。(二)上開廢棄部分，被上訴人應將中陽保全股份有限公
    司百分之四十八之股票交付並移轉登記予上訴人。
二、被上訴人方面：上訴駁回。
乙、陳述及理由部分：
一、上訴人主張：
(一)、「中陽保全股份有限公司」（下稱中陽公司）係訴外人楊國
    連與被上訴人共同創設、經營，楊國連因故未登記為股東，
    雙方因而於民國（下同）90年10月29日簽訂協議書，依該協
    議書第2 條約定：「甲方（註：指被上訴人）願於立本協議
    書當日給付乙方（註：指楊國連）新台幣（下同）500 萬元
    ，充作中陽公司設立後迄90年10月31日止乙方應得之紅利，
    並分配百分之48之股份予乙方，惟須俟依法令許可持有股份
    並登記股東時，始行通知中陽公司並向主管機關聲請股東變
    更登記予乙方（不包括乙方指定之第三人）。」又上開協議
    書中第2 條括弧內「不包括乙方指定之第三人」，其真意所
    指者係只限制楊國連，而不限制楊國連所指定之第三人，亦
    即可移轉登記與楊國連所指定之第三人，此有律師許盟志為
    證。是被上訴人負有上開契約責任已明。惟楊國連不幸於94
    年4 月28日死亡，其係上訴人乙○之夫，以及上訴人戊○○
    、丙○○、丁○○之父，是以其繼承人為上訴人等4 人，依
    民法第1138條、第1147條規定，上訴人等自得繼承上開契約
    之權利，為此上訴人等人催請被上訴人履行上開契約責任，
    然均未獲置理，爰依繼承及契約之法律關係，求為判決命：
    (1)被上訴人應將中陽公司百分之48之股票交付並移轉登記予
    上訴人。(2)被上訴人應給付上訴人500萬元 ，及自起訴狀繕
    本送達翌日起至清償日止，按年息百分之 5計算之利息。(3)
    願供擔保，請准宣告假執行之判決（原審判決駁回上訴人之
    訴，上訴人僅就上開(1)敗訴部分提起上訴，(2)部分業已確定
    ）。
(二)、在本院補充陳述：
  1.被上訴人在原審提出之承諾書、歉解書及切結書，均不能證
    明其係受楊國連之脅迫始簽署系爭協議書：關於該承諾書及
    歉解書之真正，業經上訴人在原審予以否認，被上訴人迄未
    舉證證明其真正。再依當時簽署系爭協議書時之見證人許盟
    志在鈞院前審庭訊時證稱：「法官：訂立協議書時，你有無
    發現被上訴人是在不自由或脅迫下簽下協議書的？證人許盟
    志：沒有這種狀況。」（參鈞院前審95年 5月17日準備程序
    筆錄第2頁倒數第6行）「法官：當時雙方談話的氣氛為何？
    證人許盟志：當時氣氛是很平和的。」，可知被上訴人與楊
    國連簽署系爭協議書係在雙方自由意志下所為，並無任何意
    思表示不自由或受脅迫之情形，是被上訴人主張系爭協議書
    係其受脅迫下所為，實屬無據。再若被上訴人係在被脅迫下
    始簽署系爭協議書，則其應會立即提出刑事告訴或依民法第
    92條、第93條規定撤銷其被脅迫所為之意思表示，惟本件被
    上訴人卻未採取任何行動，反而於90年10月29日簽署系爭協
    議書後並依協議書履行約定，分配車馬費及紅利予楊國連，
    顯不合理，是被上訴人主張系爭協議書記載內容關於楊國連
    與伊共同創設、經營中陽公司部分為通謀虛偽意思表示云云
    ，亦屬無據，是其復主張立約之真意為贈與云云，亦無足採
    。
  2.另依系爭協議書首段：「立協議書人甲○○（下稱甲方）楊
    國連（下稱乙方），茲就雙方共同創設、經營（乙方未登記
    股東）中陽保全股份有限公司（設址台中市○○路○段一○
    七之十八號，下稱中陽公司）股份等事宜，訂定條款如下，
    以資共同遵守」，其中股份下方原有「贈與」之文字，在見
    證人見證下，業經被上訴人及楊國連合意刪除，此觀刪除處
    有楊國連之印文及被上訴人之指印於旁即知，故雙方締約之
    意絕非為贈與，甚為明確。而由系爭協議書首段之內容，可
    知楊國連確係出資與被上訴人共同創設、經營中陽公司，僅
    因當時楊國連具警察身分，無法登記為股東，雙方即就中陽
    公司之股份等事宜，訂立協議書以規範彼此之權利義務關係
    。是被上訴人辯稱雙方立約之真意為贈與，係因楊國連覺得
    「贈與」二字不好看，所以將贈與二字刪除云云，實屬無稽
    。
  3.退萬步言之，縱鈞院認被上訴人抗辯其係受脅迫及通謀虛偽
    而為意思表示等語可成立，並進而認定該協議書之性質係贈
    與，惟依民法第420 條規定：「贈與之撤銷權，因受贈人之
    死亡而消滅。」，揆其立法理由為：「謹按受贈人死亡，為
    撤銷權消滅之當然原因。本條明為規定，蓋以以防無益之爭
    論也。」，是本件受贈人楊國連已於94年 4月28日死亡，故
    被上訴人於94年11月16日依民法第408條第1項規定以書狀向
    上訴人為撤銷贈與之意思表示，自屬無效。且自上開條文規
    定及立法理由觀之，本條之撤銷權並未限制僅適用在民法第
    416條、第417條之撤銷權，是被上訴人稱本條規定之撤銷權
    不及於民法第408條第1項之情形云云，實無可採。
二、被上訴人則以：
(一)、楊國連生前為警察，實際上未曾出資或與被上訴人共同創設
    中陽公司，被上訴人係懾於楊國連生前在黑白兩道之權勢，
    如不順從其要求，公司之經營將遭受麻煩，是系爭協議書第
    2 條所載，被上訴人應允予楊國連之股份及紅利，係楊國連
    勞務之對價，亦即圍事之費用，此由系爭協議書第 2條末段
    所載：「不包括乙方（註：指楊國連）指定之第三人。」可
    知，是應係楊國連依法許可可登記為股東時，被上訴人始有
    履行之義務，非屬上訴人得繼承之權利。退步言之，縱被上
    訴人曾應允由楊國連取得中陽公司百分之48股份之權利，惟
    因嗣後楊國連曾向被上訴人借款美金15萬元（合當時新台幣
    4,815,000元）， 無力償還，其因而將該百分之48之股權移
    轉請求權以抵償上開債務，亦有楊國連所立之借據為憑。又
    被上訴人既受楊國連脅迫而簽立系爭協議書，則就系爭協議
    書主文有關共同創設、經營中陽公司部分，係出於雙方通謀
    虛偽意思表示，依民法第87條規定，亦屬無效。上開股份既
    係被上訴人對楊國連之贈與，則被上訴人自得依民法第 408
    條規定予以撤銷，並以94年11月16日訴狀繕本之送達為撤銷
    之意思表示等語，資為抗辯。
(二)、在本院補充陳述：
  1.被上訴人所以願意將股份贈與楊國連，實因長期受楊國連暴
    力及威逼，於意思表示不能充分自由，且考慮楊國連為警察
    身分，有實力處理保全公司內外紛爭之情況下，始同意與楊
    國連簽定協議書。被上訴人於協議前後多次遭楊國連言語及
    肢體暴力相向，亦有楊國連90年10月29日之承諾書、90年11
    月17日之歉解書及診斷證明書、91年 7月21日之切結書可證
    。可知，上開協議書記載關於楊國連共同創設經營中陽保全
    股份有限公司一節，係受楊國連之脅迫而為之通謀虛偽意思
    表示，本件被上訴人與楊國連立約之真意為贈與。
  2.被上訴人提出之承諾書、歉解書為真正一節，業經上訴人在
    原審不爭執：此由原審判決書第三頁倒數第二行起所認定：
    「且互核系爭協議書末『楊國連』之署押與該 7紙支票其中
    數紙背面所留『楊國連』背書之署押，及被告所提承諾書、
    勸解書（核與原本相符，原告對其真正亦不爭執，本院95年
    1月9日審理筆錄），其上所載『楊國連』之署押，以肉眼辨
    識，即足以認定相符」得知，足證被上訴人提出之承諾書、
    歉解書為真正，被上訴人確係受楊國連之脅迫而贈與股份。
  3.民法第408條第1項規定：「贈與物之權利未移轉前，贈與人
    得撤銷其贈與」，因本件贈與股份之權利尚未移轉，被上訴
    人自得依上開法條規定撤銷贈與，再被上訴人已於94年11月
    16日在原審以書狀繕本之送達為撤銷贈與之意思表示，上開
    贈與契約既經撤銷，上訴人依照協議書請求移轉股份，即無
    依據。末按，贈與之撤銷權，因受贈人之死亡而消滅，民法
    420條固有規定，但該條所稱撤銷權係指民法416、417 條之
    撤銷權，至於民法第408條第1項之撤銷權係基於贈與約束之
    特質、第412條第1項之撤銷權係基於雙務契約之特質，自不
    包括在內。是本件受贈人楊國連雖已死亡，被上訴人仍得依
    民法第408條第1項規定撤銷贈與。
三、經查，上訴人主張中陽公司係訴外人楊國連與被上訴人共同
    創設、經營，楊國連因故未登記為股東，雙方為此乃於90年
    10月29日簽訂協議書，並在協議書第2 條約定：「甲方（按
    即被上訴人）願於立本協議書當日給付乙方（按指楊國連）
    新台幣（下同）500萬元 ，充作中陽公司設立後迄90年10月
    31日止乙方應得之紅利，並分配百分之48之股份予乙方，惟
    須俟依依法令許可持有股份並登記股東時，始行通知中陽公
    司並向主管機關聲請變更登記予乙方（不包括乙方指定之第
    三人）」等語，楊國連於94年 4月28日死亡，上訴人為其繼
    承人等情，有協議書影本、戶籍謄本等件在原審卷為證（見
    原審卷第10-14頁） ，並為兩造所不爭執，堪信為真。至於
    上訴人主張其得繼承楊國連上開契約（即協議書）之權利，
    請求被上訴人將中陽公司百分之48股票交付並移轉登記予上
    訴人，則為被上訴人否認，並以前詞抗辯，是本件爭點為：
    (1)系爭協議書是否被上訴人受楊國連之脅迫所為，被上訴人
    得否撤銷該意思表示？系爭協議書內容關於共同創設、經營
    中陽公司部分，是否出於雙方通謀虛偽意思表示，而為無效
    ？系爭協議書關於被上訴人應交付股份之約定，是否為贈與
    ？(2)楊國連有無向被上訴人借款美金15萬元（折合當時新台
    幣4,815,000元） 無力償還，而自願將該百分之48之股權抵
    償？(3)系爭協議書第 2條關於楊國連可請求移轉股份之權利
    ，是否具有專屬性，而禁止讓與、繼承？
(一)、被上訴人是否受楊國連脅迫而簽立系爭協議書？系爭協議書
    內容有關共同創設、經營中陽公司部分，是否出於雙方通謀
    虛偽意思表示，而為無效？系爭協議書關於被上訴人交付股
    票之約定，是否為贈與？按「當事人主張有利於己之事實者
    ，就其事實有舉證之責任」，民事訴訟法第277 條前段定有
    明文。經查，系爭協議書之真正，既為兩造所不爭，是被上
    訴人抗辯其係受脅迫始簽署，得撤銷該意思表示，或系爭協
    議書關於共同創設、經營中陽公司部分係通謀虛偽意思表示
    等情，係有利於被上訴人之事實，自應由被上訴人負舉證責
    任。經查：(1)證人許盟志律師在本院前審證稱略以：訂立協
    議書時，並無發現被上訴人是在不自由或脅迫下簽下協議書
    ，當時雙方談話的氣氛很平和的等語（見本院前審卷第41-4
    2 頁），足證楊國連與被上訴人簽署系爭協議書係在雙方自
    由意志下所為，被上訴人並無意思表示不自由或受脅迫之情
    形。再被上訴人雖提出由楊國連書立之承諾書、歉解書、切
    結書（見原審卷第48、49、51頁）證明其係受脅迫，惟為上
    訴人否認。經查，上開承諾書記載：「一本人在互相尊重、
    調整心態、儘速回歸正常生活。二在溝通時，要以理性、冷
    靜、良性溝通，酒醉時亦同。三本人在外處理事情，完全與
    甲○○女士商量。恐口無憑，特立此書為證」等語（見原審
    卷第48頁），難據為被上訴人係因脅迫而簽署系爭協議書之
    證據。另查，歉解書係記載：「為圓滿息事，願意表示歉意
    ，邇後雙方願以理性、冷靜溝通。雙方絕不以暴力或情緒言
    語解決問題。特立此書為憑」等語（見原審卷第49頁），該
    歉解書上雖記載不以暴力或情緒言語解決問題，然並未明確
    記載系爭協議書係被上訴人受脅迫所為，且歉解書記載日期
    為90年11月17日，與系爭協議書記載之日期90年10月29日，
    相差近20天，亦難認上開歉解書係針對系爭協議書而為，並
    據為被上訴人係受脅迫而簽署系爭協議書之證據。末查，上
    開切結書記載：「本人楊國連，基於從事中陽保全公司經營
    、管理層面之工作，欲在董事長甲○○，充份授權、信任、
    尊重之下，保證負責盡職，以公平、公正的心態，帶領全體
    員工努力工作在公事行為與董事長作理性、良性之溝通、協
    調，為免無謂衝突，傷害和諧及員工之權益，絕不再提民國
    九十年十月二十九日，雙方達成協議以前的陳年往事，如有
    故違者，願接受新台幣壹萬元之罰款。恐口說無憑，特立此
    書為證」等語（見原審卷第51頁），參以被上訴人於楊國連
    書立上開切結書之翌日即91年 7月22日亦書立記載：「本人
    ：甲○○誠心誠意接受楊國連先生回公司專心管理行政業務
    ，期待員工百分之一百擁護、尊重楊國連先生專業知識及經
    驗。公事上的較具爭執及特殊事由，請事先告知，可經由溝
    通、協調達成默契，用感恩的心、感謝的心來迎接行動力強
    、積極認真的楊總經理帶領公司走上另一個高峰。互相以禮
    相待，若無由發怒，願接受新台幣壹萬元整之罰款，恐口無
    憑，特立此書為憑。此致經理楊國連先生收執」等語（見本
    院卷第43頁），益證楊國連與被上訴人係因經營中陽公司之
    理念不同發生爭執，因而有楊國連於91年 7月21日書立切結
    書、被上訴人於同年月22日書立上開文件，互相交由對方收
    執之舉，是自難以楊國連書立上開切結書，即認系爭協議書
    係被上訴人受楊國連脅迫而簽署。此外，被上訴人復未舉他
    證證明其係受脅迫始簽署系爭協議書，是被上訴人抗辯其係
    受脅迫始簽署系爭協議書，自得撤銷該意思表示等語，自無
    可採。
  (2)再查，被上訴人抗辯系爭協書內容關於共同創設、經營中陽
    公司部分，是出於楊國連與被上訴人雙方之通謀虛偽意思表
    示，應為無效；及關於系爭協議書約定被上訴人交付股票部
    分，實係贈與部分，業經上訴人否認，被上訴人復未能舉證
    以實其說，此部分抗辯，自同無足採。再被上訴人既未能證
    明本件係贈與，是其抗辯因本件贈與物尚未移轉，贈與人得
    撤銷其贈與，且不受民法第420 條因受贈與人死亡不得撤銷
    規定之限制，被上訴人自得撤銷本件贈與，本件贈與既經撤
    銷，上訴人不得再為本件請求等語，即無再予審究必要，併
    予明。
(二)、楊國連有無向被上訴人借款美金15萬元（合當時新台幣 481
    萬5000元），因無力償還，而自願以該上開百分之48股權抵
    償？
  1.被上訴人抗辯楊國連因向其借款美金15萬元未償還，而以上
    開百分之48股權抵償，上訴人不得請求被上訴人交付上開股
    票及移轉登記等語，係以其提出之借據一份為據（下稱系爭
    借據，見原審卷第33頁），惟為上訴人否認。經查，系爭借
    據首行為：「楊國連（印文）2004.12.03於中陽保全公司」
    ，內容為：「借據：余今向甲○○調借美金150,000元 匯兌
    新台幣4,815,000元，余承諾400,000元（利息），給付本金
    利息合計5,215,000元定於2005.8.31還清，若有延誤願將中
    陽保全公司余持有之48%之股份抵償。特立此據為憑」 等語
    ，其上楊國連自稱為「余」、印文及日期均在文件首行，核
    與楊國連書立之前開承諾書、歉解書、切結書（見原審卷第
    48、49、51頁）上楊國連均自稱為「本人」、及楊國連之簽
    名或印文、日期均在書狀末行並不相同，亦與一般人書寫文
    件時簽名蓋印在書狀末行之習慣不同，不合常情。再查，系
    爭借據係被上訴人將楊國連生前於93年12月 3日出具給被上
    訴人之文件（見本院前審卷第43、59頁），由末行（末行內
    容為：「楊國連〔印文〕2004.12.06於中陽保全公司」）裁
    開，盜用上開末行文字及楊國連印文，並在上開末行下方空
    白處以電腦打字加上內容為：「借據：余今向甲○○調借美
    金150,000元匯兌新台幣4,815,000元，余承諾400,000元（
    利息），給付本金利息合計5,215,000元定於2005.8.31還清
    ，若有延誤願將中陽保全公司余持有之48%之股份抵償。 特
    立此據為憑」等語，而變造楊國連向其借款15萬元美金之借
    據一紙，持以向原審主張楊國連向其借款15萬元美金，並約
    定以系爭協議書記載應交付楊國連之百分之48股份抵償，而
    行使上開偽造之私文書，嗣被上訴人因上開行使變迼私文書
    犯行，經本院於96年11月6日以96年度上訴字第901號刑事判
    決判處有期徒刑6月，減為有期徒刑3月之事實，有本院96年
    度上訴字第901號 刑事判決書一份在本院卷為憑（見本院卷
    第114-118頁），益認上開借據係被上訴人所變造。
  2.再查，楊國連於90年10月29日簽署系爭協議書後，被上訴人
    即開始依該協議書約定履行，即每月支付楊國連 8萬元車馬
    費，及於每二個月扣除提存盈餘之百分之20為法定公積金後
    ，餘額再依雙方持股比例於次月27日分配之紅利，並自90年
    12月11日起每月入款 8萬元，91年1月28日入款紅利332,990
    元，同年3月27日入款紅利525,458元等情，有第七商業銀行
    活期儲蓄存款明細資料表影本等件在本院前審卷為憑（見本
    院前審卷第101頁至114頁），由上可知楊國連由中陽公司領
    取之車馬費、紅利金額不少，每年約達數百萬元，若楊國連
    確有積欠被上訴人借款，以其得領取之上開款項償還並不困
    難，被上訴人亦得逕由楊國連得領取之款項予以抵償，何須
    由楊國連以每年獲利甚豐之中陽公司百分之48股份抵償被上
    訴人15萬元之美金借款？是縱不論該借據真假為何，惟依借
    據記載之抵償方式與常情不符一節以觀，亦難遽認被上訴人
    此部分之抗辯為真。
(三)、系爭協議書第2條所載「‧‧‧‧惟須俟依法令許可持有股
    份並登記股東時，始行通知中陽公司並向主管機關聲請股東
    變更登記予乙方（不包括乙方指定之第三人）。」，是否約
    定楊國連依法可登記為股東時，被上訴人始有履行之義務，
    並不得由上訴人等繼承。亦即上開楊國連可請求移轉股份之
    權利，是否具有專屬性，而禁止讓與、繼承？
  1.按解釋當事人之契約，應以當事人立約當時之真意為準，而
    真意何在，又應以過去事實及其他一切證據資料為斷定之標
    準，不能拘泥文字致失真意。又解釋意思表示，應探求當事
    人之真意，不得拘泥於所用之詞句，民法第98條定有明文。
    如契約之文字已表示當事人之真意，無需別事探求者，固不
    得捨契約文字而為曲解，然苟契約文字文義不明，自有以過
    去事實及其他一切證據資料為斷定標準，以探求當事人立約
    當時之真意何在之必要（最高法院39年台上字第1053號判例
    、80年度台上字第1541號判決參照）。
  2.經查，系爭協議書第 2條係記載：「甲方（即被上訴人）願
    於立本協議書當日，．．．，並分配中陽公司百分之48之股
    份予乙方（即楊國連），惟須俟乙方依法令許可持有股份並
    登記股東時，始行通知中陽公司並向主管機關聲請股東變更
    登記予乙方（不包括乙方指定之第三人）」等語，及楊國連
    生前係擔任警察職務一節，為兩造所不爭，並有楊國連之相
    關人事資料在原審卷為證（見原審卷65-103頁），參以證人
    即擔任系爭協議書見證人之律師許盟志在本院前審結證稱：
    「當時楊國連是公務員身分，所以當時約定以後楊國連能夠
    登記為股東時就要登記給他，但是不能登記給第三人，即使
    楊國連指定的第三人也不行。」、「（法官問：第三人是否
    包括繼承人？）當時依據我的瞭解，是依照協議書所載而約
    定的。因為當時被上訴人不希望加入楊國連以外的股東，使
    公司股東經營結構複雜不容易經營」（見本院前審卷第41頁
    反面），足認當時係因楊國連具有警察身分，不方便登記為
    中陽公司股東，且因被上訴人亦不希望楊國連以外之第三人
    加入中陽公司，始有楊國連不得將上開百分之48股份登記與
    第三人之約定。惟本件上訴人係楊國連之法定繼承人，依法
    繼承楊國連關於系爭協議書之權利，核與楊國連指定登記予
    第三人之情況不同，上訴人自非系爭協議書所稱之第三人，
    此由證人許盟志在本院前審證稱：況楊國連與被上訴人簽訂
    系爭協議書時雖有上開不得指定登記予第三人之限制約定，
    惟當時並未考慮到楊國連去世的問題等語亦明（見本院前審
    卷第42頁），是被上訴人抗辯依系爭協議書約定，楊國連請
    求移轉股份之權利具有專屬性，禁止繼承，自屬無據。
(四)、系爭協議書為真正，被上訴人上開抗辯均不可採，既如上述
    ，是上訴人主張依民法第1147條規定，上訴人得繼承協議書
    契約上之權利，自為可採。
四、綜上所述，上訴人依繼承及契約之法律關係，主張其繼承取
    得楊國連生前基於系爭協議書之權利，並請求被上訴人應依
    系爭協議書第 2條約定，將中陽公司百分之48之股票交付並
    移轉登記予上訴人，為有理由，應予准許。原審就此部分為
    上訴人敗訴之判決，尚有未洽，上訴意旨指摘原判決此部分
    不當，求予廢棄改判，為有理由，應由本院將原判決此部分
    廢棄．改判如主文第二項所示。
五、本件事證已臻明確，兩造其餘攻擊防禦方法及所提證據，經
    本院審酌後，認均不足以影響本判決之結果，爰不予以一一
    論述，附此敘明。
據上論結，本件上訴為有理由，依民事訴訟法第 450條、第78條
，判決如主文。
中    華    民    國    98    年    3     月    4     日
                  民事第六庭    審判長法  官  袁再興
                                      法  官  盧江陽
                                      法  官  陳賢慧
以上正本係照原本作成。
如對本判決上訴，須於收受判決送達後二十日內向本院提出上訴
書狀，其未表明上訴理由者，應於提出上訴後二十日內向本院提
出上訴理由書（須按他造人數附具繕本）。
上訴時應提出委任律師為訴訟代理人之委任狀。具有民事訴訟法
第四百六十六條之一第一項但書或第二項之情形為訴訟代理人者
，另應附具律師及格證書及釋明委任人與受任人有該條項所定關
係之釋明文書影本。
                                      書記官  吳麗琴
中    華    民    國    98    年    3     月    5     日
                                                      Ｖ


司法院資訊處製作；財團法人民間司法改革基金會備份。
